【裁判字號】    94,上訴,1130
【裁判日期】    950112
【裁判案由】    毒品危害防制條例
【裁判全文】
臺灣高等法院臺南分院刑事判決
上  訴  人
即  被  告  甲○○
                    (現另案於臺灣台南監獄台南分監執行中)
上列上訴人因毒品危害防制條例案件，不服臺灣臺南地方法院94
年度訴字第461號中華民國94年10月4日第一審判決（起訴案號：
臺灣臺南地方法院檢察署94年度毒偵字第409號），暨移送併辦
（94年度毒偵字第1148號、第2046號），提起上訴，本院判決如
下：
    主  文
原判決撤銷。
甲○○連續施用第一級毒品，處有期徒刑壹年。扣案之海洛因壹
包（淨重零點零伍公克），沒收銷燬之，海洛因外包裝（重零點
參玖公克）、注射針筒貳支、夾鏈袋壹個，均沒收。
    事  實
一、甲○○前因施用毒品，經強制戒治，於民國九十二年一月二
    十四日停止戒治處分出監付保護管束，並於九十二年六月三
    日保護管束期滿。該次施用毒品犯行，又經原審判處有期徒
    刑七月確定，尚未執行之際。詎仍不知悔改，於強制戒治完
    畢五年內，復基於施用第一級毒品之概括犯意，自九十四年
    一月二十八日十六時六分起，至同年六月二十九日十九時止
    ，連續在臺南市○○路二百三十二號「三官大帝廟」廁所內
    、台南巿仁和路一０七巷六十號家中等處，施用第一級毒品
    海洛因，約每二、三天施用一次。嗣分別於（一）九十四年
    一月二十八日十六時六分許，為警在「三官大帝廟」廁所內
    ，當場查獲甲○○注射第一級毒品海洛因，並扣得其所有供
    注射海洛因之針筒一支、夾鏈袋一個，且經採尿送驗，檢出
    嗎啡陽性反應。（二）於九十四年五月二日十七時五十五分
    許，在臺南市○○路○段四百四十八號前，為警發現行跡可
    疑，經盤查後，發現上情，並扣得海洛因一包（淨重０．０
    五公克）、海洛因外包裝（重０．三九公克）其所有供注射
    海洛因之針筒一支，經採尿送驗，檢出嗎啡陽性反應。(三)於
    九十四年六月三十日十六時三十分許，在台南巿南門路、健
    康路口，因通緝為警緝獲，經採尿送驗呈嗎啡陽性反應而查
    知上情。
二、案經臺南市警察局第六分局報告臺灣臺南地方法院檢察署檢
    察官偵查起訴暨移送併辦。
    理  由
一、右揭事實，業據被告於原審、本院中坦承不諱（見原審卷第
    四四、五八、五九頁、本院卷第三一、四一、四二頁），並
    有毒品一包、注射針筒二支、夾鏈袋一個扣案可證；又上開
    一包海洛因經原審送驗結果，確為毒品海洛因成份（驗後淨
    重０．０五公克），海洛因外包裝（０．三九公克），亦有
    法務部調查局９４年７月１３日調科壹字第２００００５５
    ８９號鑑定通知書一紙可按（見原審卷第五二頁）。被告上
    開施用第一級毒品海洛因之行為，為警所採集之尿液經送驗
    結果，海洛因人體代謝物嗎啡陽性反應，亦有送驗尿液年籍
    對照表三紙、臺南市衛生局９４年２月３日（煙）南市衛驗
    字第９４０１４４號檢驗成績書一紙、長榮大學９４年５月
    １６日、９４年７月１４日確認報告二紙（以上見警卷(一)第
    十五頁、警卷(二)第九頁、警卷(三)第三、四頁、偵卷(一)第三０
    頁、原審卷第二五頁）。事證已甚明確，犯行堪以認定。
二、按海洛因係毒品危害防治條例第二條第二項第一款所列之第
    一級毒品。被告施用前開毒品，核其所為，係犯毒品危害防
    制條例第十條第一項之施用第一級毒品罪。其因施用毒品而
    持有海洛因之低度行為，為其施用之高度行為所吸收，不另
    論罪。被告先後多次施用海洛因犯行，時間緊接、方法相同
    ，觸犯構成要件相同之罪名，均顯係基於概括犯意為之，應
    依連續犯規定論以一罪，並均依法加重其刑。公訴意旨雖僅
    就被告於九十四年一月二十八日之犯行提起公訴，然檢察官
    就犯罪事實一部起訴者，效力及於全部，本件未經起訴部分
    與起訴部分有連續犯關係，已如前述，本院自應就屬裁判上
    一罪之併辦部分加以審判。
三、原審予以分別論罪科刑，固非無見，惟查（一）被告施用第
    一級毒品之地點，尚有在臺南市○區○○路一０七巷六０號
    家中，原審漏未予以論及，自有未洽。（二）被告於九十四
    年六月三十日十六時三十分，係在台南巿南門路、健康路口
    ，為警查獲，原審對上開地點，亦疏未記載，亦有可議。（
    三）扣案之海洛因外包裝，並非毒品，僅係被告所有供犯罪
    所用之物，原判決未與查扣之毒品海洛因區分，併依毒品危
    害防制條例第十八條第一項予以宣告沒收，亦有未洽。被告
    上訴意旨，以原審量刑太重，指摘原判決不當，雖非可取，
    惟原判決既有上開可議之處，自屬無可維持，應由本院撤銷
    改判。爰審酌被告犯後固已坦認犯行，態度良好，且施用毒
    品又屬自戕行為，惟被告因施用毒品業經強制戒治完畢，且
    經有期徒刑之宣告，尚未執行即又再次施用毒品，足認悔意
    不堅，為使被告知所警惕，遠離毒品之危害等一切情狀，爰
    仍量處如主文所示之刑。扣案之第一級毒品海洛因一包（驗
    後淨重０．０五公克），係查獲之毒品，不問屬犯人與否，
    應依毒品危害防治條例第十八條第一項前段規定沒收銷燬之
    ，毒品海洛因外包裝（重０．三九公克），扣案注射針筒二
    支、夾鏈袋一個，為被告所有供其施用海洛因之用，業據被
    告供明在卷（見原審卷第五八、五九頁），依刑法第三十八
    條第一項第二款，宣告沒收。
據上論斷，應依刑事訴訟法第三百六十九條第一項前段，第三百
六十四條，第二百九十九條第一項前段，毒品危害防制條例第十
條第一項，第十八條第一項，刑法第十一條前段，第五十六條，
第三十八條第一項第二款，判決如主文。
本案經檢察官劉欽銘到庭執行職務。
中    華    民    國    95    年    1     月    12    日
                  刑事第一庭    審判長法  官  黃崑宗
                                      法  官  蔡長林
                                      法  官  田平安
以上正本證明與原本無異。
如不服本判決，應於收受本判決後十日內向本院提出上訴書狀。
其未敘述上訴理由者並得於提起上訴後十日內向本院補提理由書
狀（均須按他造當事人之人數附繕本）「切勿逕送上級法院」。
                                      書記官  劉岳文
中    華    民    國    95    年    1     月    13    日
附錄法條：
毒品危害防制條例第十條：
施用第一級毒品者，處六月以上五年以下有期徒刑。
施用第二級毒品者，處三年以下有期徒刑。


司法院資訊處製作；財團法人民間司法改革基金會備份。
